臺灣板橋地方法院刑事判決　　　　　　　 96年度易字第116號
公　訴　人　臺灣板橋地方法院檢察署檢察官
被　　　告　乙○○
　　　　　　甲○○
　　　　　　　　　　　樓
　　　　　　　　　　（現於臺灣臺東監獄東成分監執行）
上列被告等因竊盜案件，經檢察官提起公訴（九十五年度偵字第
二七八四九號），被告等於本院行準備程序中，就被訴事實為有
罪之陳述，經本院合議庭裁定由受命法官獨任進行簡式審判程序
審理，並判決如下：
    主  文
乙○○犯如附表所示之罪，各處如附表所示之宣告刑，應執行有
期徒刑壹年捌月。扣案之鑰匙支沒收。
甲○○犯如附表所示之罪，均累犯，各處如附表所示之宣告刑，
應執行有期徒刑壹年貳月。
    事  實
一、乙○○與甲○○（有多次竊盜前科，於民國九十三年間因竊
    盜案件，經本院以九十三年度簡字第三八四三號判決判處有
    期徒刑四月確定，甫於九十四年四月十二日執行完畢，構成
    累犯）共同基於意圖為自己不法所有，竊盜之犯意聯絡，及
    乙○○基於意圖為自己不法所有之竊盜犯意，為下列竊盜行
    為：
    (一)乙○○於九十五年十一月一日十八時許，在臺北縣板橋市
      ○○街十七號前，見四下無人，以其所有之機車鑰匙一支
      ，發動己○○所有之車號ＧＧＬ－３６６號重機車後竊取
      之，得手後作為代步工具，並藏放於臺北縣板橋市○○街
      二四號前。
    (二)乙○○於同年月十九日凌晨三時許，在臺北縣樹林市○○
      路○段四二號前，以其所有之機車鑰匙一支發動丁○○○
      所有之車號ＱＹ８－４２８號輕機車後竊取之，得手後作
      為代步工具，並藏放於臺北縣板橋市○○街二四號前。
    (三)乙○○與甲○○於同年月二十一日凌晨三時許，騎乘上開
      竊得之車號ＱＹ８－４２８號輕機車，停放於丙○○位於
      臺北縣板橋市○○路○段三七巷八九之一號住處前，由甲○○於夜間侵入住宅倉庫內竊取馬達軸心一個，乙○○負
      責把風，得手後二人一同至臺北縣板橋市○○路五五八號
      「升億企業行」資源回收場，將馬達軸心出售給不知情之
      林誌棟，變賣得新臺幣（下同）一千一百十六元，供二人
      花用殆盡。
    (四)乙○○、甲○○二人復於同年月二十二日凌晨三時許，騎
      乘車號ＱＹ８－４２８號輕機車，停放於丙○○上開住宅
      前，於夜間侵入丙○○上開住宅倉庫內，二人共同竊取馬
      達軸心一個，出售給不知情之林誌棟，變賣得一千八百七
      十元，供二人花用殆盡。
    (五)乙○○於同年月二十七日八時許，在臺北縣板橋市○○街
      十五號前，以其所有之機車鑰匙一支，發動顧春玲所有，
      由戊○○使用之車號ＨＳＦ－５９１號重機車後竊取之，
      得手後作為代步工具。
    (六)乙○○與甲○○於同年月二十八日凌晨一時五十分許，騎
      乘上開竊得車號ＨＳＦ－５９１號重機車，前往丙○○上
      開住處，停放好機車後，二人於夜間侵入住宅倉庫內欲竊
      取馬達軸心，動手翻找物品之際，即為丙○○發現而報警
      處理，警方於同日凌晨二時許在臺北縣板橋大觀路二段三
      七巷口逮捕乙○○、甲○○二人，扣得乙○○所有供竊盜
      機車所用之鑰匙三支。乙○○並帶同警方至臺北縣板橋市
      ○○街二四號起出車號ＧＧＬ－３６６號重機車、ＱＹ８
      －４２８號輕機車，並至林誌棟經營之「升億企業行」起
      出馬達軸心二個。
二、案經己○○、丁○○○、戊○○、丙○○訴由臺北縣政府警
    察局板橋分局報請臺灣板橋地方法院檢察署檢察官偵查起訴
    。
    理  由
一、上開事實，業據被告乙○○、甲○○於警訊、偵查及本院審
    理中坦承不諱，核與告訴人己○○、丁○○○、顧春玲之配
    偶戊○○、丙○○於警詢中指訴之情節相符，亦核與證人林
    誌棟於警詢中證述內容相符屬實，復有車輛車牌失竊作業－
    查獲車輛認可資料三紙、臺北縣政府警察局車輛尋獲電腦輸
    入單三紙、贓物認領管單四紙、扣案鑰匙三支足資佐證，被
    告等自白核與事實相符，堪以採信。被告二人犯行堪以認定
    ，應依法論科。
二、核被告乙○○就附表一編號一、二、五所為，係犯刑法第三
    百二十條第一項竊盜罪；就附表編號三、四所為係犯刑法第
    三百二十一條第一項第一款於夜間侵入住宅竊盜罪。被告甲○○就附表編號三、四所為，係犯刑法第三百二十一條第一
    項第一款於夜間侵入住宅竊盜罪。被告二人就附表編號六所
    為，係犯刑法第三百二十一條第二項、第一項第一款於夜間
    侵入住宅竊盜未遂罪。被告乙○○、甲○○二人間，就附表
    三、四、六之犯行，有犯意聯絡，行為分擔，應論以共同正
    犯。被告乙○○六次竊盜犯行、被告甲○○三次竊盜犯行，
    犯意各別、行為互殊，均應分論併罰。被告甲○○曾因竊盜
    案件，經本院以九十三年度簡字第三八四三號判決判處有期
    徒刑四月確定，甫於九十四年四月十二日執行完畢，有臺灣
    高等法院被告前案紀錄表一份可稽，被告受有期徒刑執行完
    畢年五內故意再犯本件有期徒刑以上之罪，均為累犯，依法
    應加重其刑。被告二人於附表編號六之時間地點著手竊盜而
    告未遂，依刑法第二十五條第二項規定減輕其刑，甲○○部
    分先加重後減輕之。爰審酌被告各別素行、年輕力壯不思上
    進、犯罪之動機、目的、竊取財物之價值、多次竊取告訴人
    丙○○之財物及犯罪後態度等一切情狀，分別量處如附表所
    示之刑，以資懲戒，並定其應執行刑。扣案之鑰匙三支，為
    被告乙○○所有供竊盜機車所用之物，依刑法第三十八條第
    一項第二款規定宣告沒收。
三、末按除被告所犯為死刑、無期徒刑、最輕本刑為三年以上有
    期徒刑之罪或高等法院管轄第一審案件者外，於前條第一項
    程序進行中，被告先就被訴事實為有罪之陳述時，審判長得
    告知被告簡式審判程序之旨，並聽取當事人、代理人、辯護
    人及輔佐人之意見後，裁定進行簡式審判程序，刑事訴訟法
    第二百七十三條之一第一項定有明文。查本件被告等所犯之
    罪，法定本刑均非最輕本刑為三年以上有期徒刑之罪，且被
    告二人就被訴事實為有罪之陳述，經告知被告簡式審判程序
    之旨，被告二人及公訴人對於本件改依簡式審判程序審理亦
    均表示無意見，是本院即依前揭刑事訴訟法規定，裁定本件
    進行簡式審判程序，附此敘明。
據上論斷，應依刑事訴訟法第二百七十三條之一第一項、第二百
九十九條第一項前段，刑法第二十八條、第三百二十條第一項、
第三百二十一條第一項第一款、第二項、第四十七條第一項、第
二十五條第二項、第五十一條第五款、第三十八條第一項第二款
，判決如主文。
本案經檢察官黃佳權到庭執行職務。
中　　華　　民　　國　　96　　年　　5 　　月　　3 　　日
                  刑事第九庭    法　官  絲鈺雲
以上正本證明與原本無異
如不服本判決應於送達後10日內向本院提出上訴狀
                                書記官　蔡美如
中　　華　　民　　國　　96　　年　　5 　　月　　4 　　日
附表
┌──┬──────┬─────┬──────┬──────┬──────┐
│編號│犯罪時地    │ 被害人   │犯罪方式、竊│所犯法條    │主文        │
│    │            │          │取財物      │            │宣告刑      │
├──┼──────┼─────┼──────┼──────┼──────┤
│一  │95年11月1 日│己○○    │乙○○以自備│刑法第三百二│乙○○竊盜，│
│    │18時許在臺北│          │鑰匙一支竊取│十條第一項  │處有期徒刑│
│    │縣板橋市瑞安│          │車號GGL--366│            │月。扣案之鑰│
│    │街17號前    │          │號重機車一台│            │匙壹支沒收。│
│    │            │          │            │            │            │
├──┼──────┼─────┼──────┼──────┼──────┤
│二  │95年11月19日│丁○○○  │乙○○以自備│同上        │乙○○竊盜，│
│    │凌晨3 時許在│          │鑰匙一支竊取│            │處有期徒刑│
│    │臺北縣樹林市│          │車號QY8--428│            │月。扣案之鑰│
│    │佳園路2 段42│          │號輕機車一台│            │匙壹支沒收。│
│    │號前        │          │            │            │            │
│    │            │          │            │            │            │
├──┼──────┼─────┼──────┼──────┼──────┤
│三  │95年11月21日│ 丙○○   │乙○○、巫新│刑法第三百二│乙○○共同於│
│    │凌晨3 時許在│          │詠共同騎乘車│十一條第一項│夜間侵入住宅│
│    │臺北縣板橋市│          │號QY8--428號│第一款      │竊盜，處有期│
│    │大觀路2 段37│          │輕機車到左揭│            │徒刑柒月。  │
│    │巷89之1 號住│          │地點，由許智│            │甲○○共同於│
│    │處倉庫      │          │淵把風，巫新│            │夜間侵入住宅│
│    │            │          │詠於夜間侵入│            │竊盜，累犯，│
│    │            │          │住宅倉庫內竊│            │處有期徒刑捌│
│    │            │          │盜馬達軸心一│            │月。        │
│    │            │          │個          │            │            │
├──┼──────┼─────┼──────┼──────┼──────┤
│四  │95年11月22日│同上      │乙○○、巫新│同上        │乙○○共同於│
│    │凌晨3 時許在│          │詠騎乘上開機│            │夜間侵入住宅│
│    │上開地點    │          │車至上開地點│            │竊盜，處有期│
│    │            │          │後，二人共同│            │徒刑柒月。  │
│    │            │          │於夜間侵入住│            │甲○○共同於│
│    │            │          │宅倉庫內竊盜│            │夜間侵入住宅│
│    │            │          │馬達軸心一個│            │竊盜，累犯，│
│    │            │          │            │            │處有期徒刑捌│
│    │            │          │            │            │月。        │
├──┼──────┼─────┼──────┼──────┼──────┤
│五  │95年11月27日│顧春玲    │乙○○以自備│刑法第三百二│乙○○竊盜，│
│    │上午8 時許在│（所有權人│鑰匙一支竊取│十條第一項  │處有期徒刑│
│    │臺北縣板橋市│）        │車號HFS--591│            │月。扣案之鑰│
│    │新生街15號前│戊○○    │號重機車一台│            │匙壹支沒收。│
│    │            │（使用人）│            │            │            │
│    │            │          │            │            │            │
│    │            │          │            │            │            │
│    │            │          │            │            │            │
├──┼──────┼─────┼──────┼──────┼──────┤
│六  │95年11月28日│丙○○    │乙○○、巫新│刑法第三百二│乙○○共同於│
│    │凌晨1 時50分│          │詠共同騎乘車│十一條第二項│夜間侵入住宅│
│    │許在臺北縣板│          │號HFS--591號│、第一項第一│竊盜未遂，處│
│    │橋市○○路2 │          │重機車，到左│款          │有期徒刑肆月│
│    │段37巷89之1 │          │揭地點，於夜│            │。          │
│    │號住宅倉庫  │          │間侵入住宅倉│            │甲○○共同於│
│    │            │          │庫內，翻找物│            │夜間侵入住宅│
│    │            │          │品著手竊盜之│            │竊盜未遂，累│
│    │            │          │際，為丙○○│            │犯，處有期徒│
│    │            │          │發現報警處理│            │刑伍月。    │
│    │            │          │，未得手而告│            │            │
│    │            │          │未遂        │            │            │
└──┴──────┴─────┴──────┴──────┴──────┘
附錄本案論罪科刑法條全文
刑法第三百二十條
意圖為自己或第三人不法之所有，而竊取他人之動產者，為竊盜
罪，處五年以下有期徒刑、拘役或五百元以下罰金。
意圖為自己或第三人不法之利益，而竊佔他人之不動產者，依前
項之規定處斷。
前二項之未遂犯罰之。
刑法第三百二十一條
犯竊盜罪而有左列情形之一者，處六月以上、五年以下有期徒刑
：
一　於夜間侵入住宅或有人居住之建築物、船艦或隱匿其內而犯
之者。
二　毀越門扇、牆垣或其他安全設備而犯之者。
三　攜帶兇器而犯之者。
四　結夥三人以上而犯之者。
五　乘火災、水災或其他災害之際而犯之者。
六　在車站或埠頭而犯之者。
前項之未遂犯罰之。
